臺灣高雄地方法院鳳山簡易庭裁定　　　 110年度鳳秩字第62號
移送機關　　高雄市政府警察局鳳山分局
被移送人　　鄭宗庭　


上列被移送人因違反社會秩序維護法案件，經移送機關以民國11
0 年10月06日高市警鳳分偵字第11074229000 號移送書移送審理
，本院裁定如下：
    主      文
鄭宗庭無正當理由，攜帶具有殺傷力之器械及類似真槍之玩具槍
，而有危害安全之虞，處罰鍰新臺幣玖仟元。
扣案之開山刀壹把、類似真槍之玩具槍壹支均沒入。
    事實及理由
一、被移送人鄭宗庭於下列時、地有違反社會秩序維護法之行為
    ：
  （一）時間：110 年8 月12 日21時00分許。
  （二）地點：高雄市鳳山區海洋二路157巷口。
  （三）行為：無正當理由攜帶具有殺傷力之開山刀1 把及類似
        真槍之玩具槍1支。
二、上開事實，有下列之事證證明屬實：
  （一）被移送人鄭宗庭於警詢時之自白。
  （二）自願搜索同意書。
  （三）搜索扣押筆錄、扣押物品目錄表暨扣押物品收據。
  （四）高雄市政府警察局函文及所附之模擬槍鑑驗小組檢視紀
        錄表。
  （五）開山刀1 把、玩具槍1支扣案之照片。
  （六）監視器影像截圖、現場照片。
  （七）高雄市鳳山分局新甲派出所110報案紀錄單。
三、按無正當理由攜帶具有殺傷力之器械、化學製劑或其他危險
    物品者，處3 日以下拘留或新臺幣3 萬元以下罰鍰；無正當
    理由，攜帶類似真槍之玩具槍，而有危害安全之虞者，處 3
    日以下拘留或新臺幣18,000元以下罰鍰，社會秩序維護法第
    63條第1 項第1 款、第65條第3 款分別定有明文。依上揭法
    條所規範之要件，認定被移送人有無違反該行為，首須被移
    送人有攜帶行為，次審酌該攜帶行為是否係無正當理由，再
    衡量被移送人攜帶行為所處時地，因被移送人於該時地有攜
    帶該類器械，而使該時地產生安全上危害；亦即，就被移送
    人客觀上之攜帶行為，依其攜帶行為之目的，考量行為人攜
    帶當時言詞舉動、時間、地點、身分等因素，據以認定其是
    否已構成該行為。
四、經查，被移送人於上開移送時、地攜帶之開山刀1 把及類似
    真槍之玩具槍1 支乙情，業據被移送人於警詢時坦承不諱，
    並有高雄市政府警察局鳳山分局扣押筆錄、扣押物品目錄表
    、扣押物品照片、監視器照片、現場照片、扣案之開山刀1
    把、玩具槍1 支等在卷可稽，自堪認定。又扣案之開山刀為
    金屬製品，質地堅硬，刀鋒尖銳，有上開照片可參，衡酌扣
    案之開山刀倘持之朝人揮打或毆打他人，當有成傷或致死之
    可能，依一般社會觀念，已足以對人之生命、身體、安全構
    成威脅，自屬社會秩序維護法第63條第1 項第1 款所定具有
    殺傷力之器械。又扣案之玩具槍經移送機關檢測之結果，認
    係仿半自動手槍製造之槍枝，槍身為金屬材質，滑套及槍管
    皆為非金屬材質，槍管未貫通；另槍枝本身具有非金屬材質
    槍機及裝填子彈機構裝置，不符合模擬槍結構要件等情，有
    卷附高雄市政府警察局辦理模擬槍鑑驗小組檢視紀錄表在卷
    可參，堪認扣案之玩具手槍並無殺傷力。惟查，被移送人持
    有之上開類似真槍之玩具槍，其外觀與真槍無異，此有照片
    附卷可稽，雖無殺傷力，但外觀上令人難辨其真偽，當易令
    一般公眾誤認為真槍而產生畏懼甚明。被移送人雖於警詢時
    辯稱：伊係買完開山刀後要回家，順便經過銀樓去購買金飾
    ；開山刀與玩具槍係用於收藏用，沒有別的用途及想法云云
    ，惟被移送人係於至銀樓購買金飾時，露出放置於隨身包內
    之開山刀，且購買完畢後未離去，並稱要於店內等候朋友，
    銀樓店員察覺有異遂報案通知警方，警方到場後被移送人已
    離開銀樓，於附近搜尋後於上開地點為警查獲，被移送人顯
    非持刀械及玩具槍為正常用途使用，客觀上已有濫用或誤用
    而致危害社會安全之虞，況本件查獲地點乃不特定人得以出
    入經過之公共場所，被移送人辯稱用於收藏用等語，顯係推
    諉御責之詞，不足採信，是被移送人違序之事實，至為灼然
    ，是其確有無正當理由攜帶具有殺傷力器械及類似真槍之玩
    具槍至公共場所，其客觀上堪認具有危害社會安寧秩序之虞
    之行為，應堪認定。
五、核被移送人上開所為，係違反社會秩序維護法第63條第1 項
    第1 款之無正當理由攜帶具有殺傷力之器械及同法第65條第
    3 款之無正當理由，攜帶類似真槍之玩具槍，而有危害安全
    之虞之規定。又按社會秩序維護法第24條規定：「違反本法
    之數行為，分別處罰。但於警察機關通知單送達或逕行通知
    前，違反同條款之規定者，以一行為論，並得加重其處罰。
    一行為而發生二以上之結果者，從一重處罰；其違反同條款
    之規定者，從重處罰。」則本件被移送人無正當理由，以一
    個意思決意，同時攜帶具殺傷力之器械及類似真槍之玩具槍
    之行為，而發生二種以上之結果，學理上稱為想像競合，應
    依社會秩序維護法第24條但書之規定從一重處罰，基此，爰
    比較社會秩序維護法第63條第1 項第1 款、第65條第3 款之
    量罰後，從一重處罰如主文所示。
六、另扣案之開山刀1 把及玩具槍1 支，為被移送人所有，業據
    其自承在卷，且係供違反本法行為所用之物，爰依社會秩序
    維護法第22條第3 項前段之規定，併予宣告沒入。
七、依社會秩序維護法第45條第1 項、第63條第1 項第1 款、第
    65條第3 款、第24條、第22條第3 項，裁定如主文。
中    華    民    國   110    年    10    月    20    日
                  鳳山簡易庭    法    官  林育丞
以上正本係照原本作成。
如不服本裁定，得於裁定書送達之翌日起5 日內，以書狀敘述理
由，向本庭提出抗告。
中    華    民    國   110    年    10    月    21    日
                              書  記  官